臺灣臺南地方法院刑事裁定
111年度聲字第1050號
聲  請  人  臺灣臺南地方檢察署檢察官
受  刑  人  謝竣明




上列聲請人因對受刑人數罪併罰有二裁判以上，聲請定其應執行
之刑（111年度執聲字第560號），本院裁定如下：
    主  文
謝竣明所犯如附表所示之罪刑，應執行拘役壹佰壹拾伍日，如易
科罰金，以新臺幣壹仟元折算壹日。
    理  由
一、聲請意旨略以：受刑人謝竣明因犯詐欺案件，先後經判決確
    定（如附表），符合數罪併罰之要件，應依刑法第53條及第
    51條第6款之規定，聲請定其應執行之刑，爰依刑事訴訟法
    第477條第1項規定聲請裁定。
二、按裁判確定前犯數罪者，併合處罰之；數罪併罰，有二裁判
    以上者，依第51條之規定，定其應執行之刑，刑法第50條第
    1項前段、第53條分別定有明文。又數罪併罰，分別宣告其
    罪之刑，如宣告拘役者，比照同條第5款之規定定其刑期；
    但不得逾120日，刑法第51條第6款亦有明文。所謂「裁判確
    定前」，應以聲請定執行刑之各罪中最先裁判確定案件之確
    定時為準；換言之，必須其他各罪之犯罪行為時，均在最先
    一罪判決確定前始符合數罪併罰之條件，只要所犯各罪均符
    合最先一罪裁判確定前所犯，即應由執行檢察官聲請犯罪事
    實最後判決之法院定其各罪之應執行刑，縱令所犯數罪中有
    一罪刑已經執行完畢，仍應就其所犯各罪宣告刑更定應執行
    刑，在所裁定之執行刑尚未執行完畢前，各罪之宣告刑，尚
    不發生執行完畢之問題；不能因犯罪之一部分所科之刑業經
    執行完畢而認檢察官之聲請為不合法；至已執行部分，自不
    能重複執行，應由檢察官於指揮執行時扣除之，此與定應執
    行刑之裁定無涉（最高法院81年度台抗字第464號、82年度
    台抗字第313號、86年度台抗字第472號、86年度台抗字第48
    8號、88年度台抗字第325號判決意旨參照）。又法律上屬於
    自由裁量事項，尚非概無法律性之拘束，在法律上有其外部
    界限及內部界限。前者法律之具體規定，使法院得以具體選
    擇為適當裁判，此為自由裁量之外部界限。後者法院為自由
    裁量時，應考量法律之目的，法律秩序之理念所在，此為自
    由裁量之內部界限。法院為裁判時，二者均不得有所踰越。
    在數罪併罰而有二裁判以上，應定其應執行刑之案件，法院
    所為刑之酌定，固屬自由裁量事項，然對於法律之內、外部
    界限，仍均應受其拘束（最高法院94年度台非字第21號判決
    意旨參照）
三、經查：
　㈠受刑人因犯如附表所示之罪，經本院判處如附表所示之罪刑
    ，均分別確定在案，有卷內所附各該判決及臺灣高等法院被
    告前案紀錄表各1份在卷可稽。
　㈡受刑人所犯如附表編號1至2所示之罪刑，業經本院以110年度
    簡字第2810號判決，定其應執行刑為拘役60日，並於民國11
    1年1月17日確定，依上開最高法院裁判意旨，本院應受裁量
    權內部界限之拘束，於定本件應執行刑時，自不得逾拘役17
    8日之範圍，但亦應依刑法第51條第6款但書規定，不得逾拘
    役120日。　
　㈢又數罪併罰之數罪，縱令其中一罪已經執行完畢，揆諸前開
    說明，仍應就其所犯各罪宣告刑更定應執行刑，俟檢察官指
    揮執行「應執行刑」時，再就已執行部分予以折抵。
　㈣是聲請人依法聲請定其應執行之刑，本院參酌刑事訴訟法第3
    70條所揭示之不利益變更禁止原則及規範目的，綜合考量所
    犯數罪犯罪類型、侵害法益、各別刑罰規範之目的、輕重罪
    間體系之平衡、整體犯罪非難評價、各罪彼此間之關聯性（
    例如：數罪犯罪時間、空間、各行為所侵害法益之專屬性或
    同一性、數罪對法益侵害之加重效應）、各次犯行與被告前
    案紀錄之關聯性、罪數所反映被告之人格特性與犯罪傾向、
    數罪對法益侵害之加重效應及刑罰之內部界限、對被告施以
    矯正之必要性，爰定其應執行之刑如主文所示。
　㈤又定應執行刑之案件，刑事訴訟法尚未規定裁定前應訊問受
    刑人或給予受刑人陳述意見，然本件參酌最高法院刑事大法
    庭110年度台抗大字第489號裁定意旨，業已寄送受刑人定執
    行刑陳述意見調查表，請受刑人針對本案定執行刑表示意見
    ，逾期未陳報視為無意見，受刑人於111年7月13日收受，迄
    今未回覆等情，有本院送達證書在卷可參，本院已予受刑人
    表示意見之機會，附此敘明。
四、依刑事訴訟法第477條第1項，刑法第53條、第51條第6款、
    第41條第1項前段，裁定如主文。
中　　華　　民　　國　　111 　年　　7　　月　 　28  　日
　　　　　　　　　刑事第八庭  法　官　陳碧玉
以上正本證明與原本無異。
如不服本裁定，應於收受送達後5日內向本院提出抗告狀。（應
附繕本）
　　　　　　　　　　　　　　　書記官  鄧景丰
中　　華　　民　　國　　111 　年　　7 　　月　　28　　日
附表：受刑人「謝竣明」定應執行刑案一覽表
編    號  1 2 3 4 罪    名  詐欺 詐欺 詐欺 詐欺 宣 告 刑  拘役20日 拘役50日 拘役59日 拘役59日   定應執行刑拘役60日    犯罪日期  110年1月5日 110年1月17日 110年4月20日 110年11月25日 偵查機關 年度案號  臺灣臺南地方檢察署 110年度偵字第3874號等 臺灣臺南地方檢察署 110年度偵字第3874號等 臺灣臺南地方檢察署 110年度偵緝字第1070號 臺灣臺南地方檢察署 111年度偵字第3014號 最後事實審 法院 臺灣臺南地方法院 臺灣臺南地方法院 臺灣臺南地方法院 臺灣臺南地方法院  案號 110年度簡字第2810號 110年度簡字第2810號 111年度簡字第55號 111年度簡字第1098號  判決日 110年12月13日 110年12月13日 111年3月11日 111年4月29日 確 定 判 決 法院 臺灣臺南地方法院 臺灣臺南地方法院 臺灣臺南地方法院 臺灣臺南地方法院  案號 110年度簡字第2810號 110年度簡字第2810號 111年度簡字第55號 111年度簡字第1098號  確定日 111年1月17日 111年1月17日 111年4月18日 111年6月9日 備     註  臺灣臺南地方檢察署 111年度執字第1584號（已執畢） 臺灣臺南地方檢察署 111年度執字第1584號（已執畢） 臺灣臺南地方檢察署 111年度執字第3868號 臺灣臺南地方檢察署 111年度執字第5197號